

SOBRE MÍ

Interesado en todo lo relacionado a TI. Fascinado por la programación web. Me apasiona adquirir más experiencia en este campo ya que es de mi interés el poder investigar, capacitarme, obtener conocimientos y desarrollarme en esta profesión.

EDUCACIÓN

Universidad Tecnológica Nacional

Ingeniería en Sistemas de Información 2019-Actualidad

CoderHouse | OpenBootCamp

Desarrollador Frontend 2021-Actualidad

CONTACTO



+54 9 1169764992



jonathan.moya93@gmail.com



https://github.com/Jonathan EmanuelMoya



https://www.linkedin.com/in/jonathan-emanuel-moya/

Jonathan Emanuel Moya

Desarrollador Frontend

EXPERIENCIA

Desarrollador de front-end

Semillero Latam | Octubre 2022 - Actualidad

- Desarrollo web.
- Diseño.
- Desarrollo de procesos con JavaScript.

Desarrollador de páginas web autónomo

Autónomo | Enero 2020 - Octubre 2022

- Creación y mantenimiento de páginas web.
- Tecnologías utilizadas: HTML, CSS, JavaScript y React.
- Redacción de contenido para sitios web.

PORTFOLIO

- Creación de portfolio personal.
- Realizado con: HTML, CSS y JavaScript.
- Totalmente funcional, desde la descarga de mi CV pulsando un botón, acceso a mis redes sociales y formulario de contacto, el cual permite mandar un correo a mi casilla de Gmail.
- -Link: https://jonathanemanuelmoya.github.io/my-portfolio/

TECNOLOGÍAS

- HTML.
- CSS.
- SASS.
- BOOTSTRAP.
- JSON.
- JAVASCRIPT.
- API REST.
- REACT.
- -JAVA.

IDIOMAS Castellano: Nativo. Inglés: Avanzado.